pl: Sztuka i rozrywka > Hobby i sztuki piękne > Instrumenty muzyczne > Instrumenty strunowe: Banja; Wiolonczele; Gitary; Harfy; Mandoliny; Ukulele; Kontrabasy; Altówki; Skrzypce
it: Arte e svago > Hobby e arti creative > Strumenti musicali > Strumenti a corda: Banjo; Violoncelli; Chitarre; Arpe; Mandolini; Ukulele; Contrabbassi verticali; Viole; Violini
fr: Arts et loisirs > Loisirs et arts créatifs > Instruments de musique > Instruments à cordes: Banjos; Violoncelles; Guitares; Harpes; Mandolines; Ukulélés; Contrebasses; Altos; Violons
vi: Nghệ thuật và giải trí > Sở thích và nghệ thuật sáng tạo > Nhạc cụ > Nhạc cụ bộ dây: Đàn banjo; Đàn xelo; Đàn ghi-ta; Đàn hạc; Đàn măng cầm; Đàn ukulele; Đàn dây; Đàn viola; Đàn vi-ô-lông
zh-TW: 藝術/娛樂 > 嗜好和創作藝術 > 樂器 > 弦樂: 斑鳩琴; 大提琴; 吉他; 豎琴; 曼陀林; 烏克麗麗琴; 低音提琴; 中提琴; 小提琴
sk-SK: Umenie a zábava > Záľuby a tvorivé dielne > Hudobné nástroje > Sláčikové nástroje: Bendžá; Violončelá; Gitary; Harfy; Mandolíny; Ukulele; Kontrabasy; Violy; Husle
nl: Kunst en entertainment > Hobby's en creatieve vaardigheden > Muziekinstrumenten > Snaarinstrumenten: Banjo's; Cello's; Gitaren; Harpen; Mandolines; Ukuleles; Staande bassen; Altviolen; Violen
sv: Konst och underhållning > Hobby och skapande > Musikinstrument > Stränginstrument: Banjos; Cellor; Gitarrer; Harpor; Mandoliner; Ukuleler; Kontrabaser; Violor; Violiner
pt-PT: Artes e lazer > Passatempos e artes criativas > Instrumentos musicais > Instrumentos de corda: Banjos; Violoncelos; Guitarras; Arpas; Bandolins; Ukuleles; Contrabaixos; Violas; Violinos
sl-SI: Kultura in zabava > Hobiji in ustvarjalne umetnosti > Glasbila > Godala: Bendža; Violončela; Kitare; Harfe; Mandoline; Ukulele; Pokončni basi; Viole; Violine
tr: Sanat ve Eğlence > Hobiler ve Sanatsal Çalışmalar > Müzik Aletleri > Telli Çalgılar: Banjolar; Çellolar; Gitarlar; Arplar; Mandolinler; Ukuleleler; Kontrbaslar; Viyolalar; Kemanlar
hu: Művészet és szórakoztatás > Hobbik és kreatív művészet > Hangszerek > Vonós hangszerek: Bendzsó; Csellók; Gitárok; Hárfák; Mandolinok; Ukulelék; Állóbasszusok; Violák; Hegedűk
es: Arte y ocio > Hobbies y artes creativas > Instrumentos musicales > Instrumentos de cuerda: Banyos; Violonchelos; Guitarras; Arpas; Mandolinas; Ukeleles; Contrabajos; Violas; Violines
pt-BR: Artes e entretenimento > Hobbies e artes > Instrumentos musicais > Instrumentos de corda: Banjos; Violoncelos; Guitarras; Harpas; Bandolins; Ukuleles; Contrabaixos; Violas; Violinos
de: Kunst & Unterhaltung > Hobby & Kunst > Musikinstrumente > Saiteninstrumente: Banjos; Cellos; Gitarren; Harfen; Mandolinen; Ukulelen; Bässe; Bratschen; Violinen
hr-HR: Umjetnost i zabava > Hobiji i kreativne umjetnosti > Glazbala > Gudački instrumenti: Bendža; Violončela; Gitare; Harfe; Mandoline; Ukulele; Uspravna bas-glazbala; Viole; Violine
bg-BG: Изкуства и развлечения > Хобита и творчески изкуства > Музикални инструменти > Струнни инструменти: Банджо; Виолончела; Китари; Арфи; Мандолини; Укулеле; Изправени контрабаси; Виоли; Цигулки
nb: Kunst og underholdning > Hobby og kreativitet > Musikkinstrumenter > Strengeinstrumenter: Banjoer; Celloer; Gitarer; Harper; Mandoliner; Ukuleler; Kontrabasser; Bratsjer; Fioliner
zh-CN: 艺术与娱乐 > 爱好/艺术创作 > 乐器 > 弦乐器: 班卓琴; 大提琴; 吉他; 竖琴; 曼陀林; 尤克里里; 低音提琴; 中提琴; 小提琴
ja: 芸術・エンターテイメント > 趣味・コレクション > 楽器 > 弦楽器: バンジョー; チェロ; ギター; ハープ; マンドリン; ウクレレ; アップライトベース; ビオラ; バイオリン
fi: Taide ja viihde > Harrastukset ja taiteet > Soittimet > Jousisoittimet: Banjot; Sellot; Kitarat; Harput; Mandoliinit; Ukulelet; Pystybassot; Alttoviulut; Viulut
el: Τέχνες & Ψυχαγωγία > Χόμπι & Δημιουργικές Τέχνες > Μουσικά όργανα > Έγχορδα όργανα: Μπάντζο; Τσέλο; Κιθάρες; Άρπες; Μαντολίνα; Ουκουλέλε; Κοντραμπάσα; Βιόλες; Βιολιά
da: Kunst og underholdning > Hobby og håndarbejde > Musikinstrumenter > Strengeinstrumenter: Banjoer; Celloer; Guitarer; Harper; Mandoliner; Ukuleler; Kontrabasser; Bratscher; Violiner
cs: Umění a zábava > Hobby, hudba a výtvarné umění > Hudební nástroje > Strunné nástroje: Banja; Violoncella; Kytary; Harfy; Mandolíny; Ukulele; Kontrabasy; Violy; Housle
ro-RO: Artă și divertisment > Hobby-uri și artă > Instrumente muzicale > Instrumente cu coarde: Banjo; Violoncele; Chitare; Harpe; Mandoline; Ukulele; Basuri verticale; Viole; Viori
en: Arts & Entertainment > Hobbies & Creative Arts > Musical Instruments > String Instruments: Banjos; Cellos; Guitars; Harps; Mandolins; Ukuleles; Upright Basses; Violas; Violins
ko: 아트/엔터테인먼트 > 취미/예술 > 악기 > 현악기: 밴조; 첼로; 기타; 하프; 만돌린; 우쿨렐레; 업라이트 베이스; 비올라; 바이올린
ru: Искусство и развлечения > Хобби и творчество > Музыкальные инструменты > Струнные инструменты: Банджо; Виолончели; Гитары; Арфы; Мандолины; Укулеле; Контрабасы; Альты; Скрипки
lt-LT: Menai ir pramogos > Hobiai ir menai > Muzikos instrumentai > Styginiai instrumentai: Bandžos; Violončelės; Gitaros; Arfos; Mandolinos; Ukulelės; Vertikalieji kontrabosai; Altai; Smuikai
th: ศิลปะและความบันเทิง > งานอดิเรกและศิลปะสร้างสรรค์ > เครื่องดนตรี > เครื่องสาย: แบนโจ; เชลโล; กีต้าร์; พิณ; แมนโดลิน; อูคูเลเล่; ดับเบิลเบส; วิโอลา; ไวโอลิน